【裁判字號】    99,上訴,412
【裁判日期】    990303
【裁判案由】    違反毒品危害防制條例
【裁判全文】
臺灣高等法院高雄分院刑事判決         99年度上訴字第412號
上  訴  人  臺灣高雄地方法院檢察署檢察官
被      告  甲○○
上列上訴人因違反毒品危害防制條例案件，不服臺灣高雄地方法
院98年度訴字第1794號中華民國99年1月29日第一審判決（起訴
案號：臺灣高雄地方法院檢察署98年度毒偵字第5661號），提起
      上訴，本院判決如下：
     主  文
上訴駁回。
     理  由
一、按不服地方法院之第一審判決而上訴者，應向管轄第二審之
    高等法院為之。上訴書狀應敘述具體理由。上訴書狀未敘述
    上訴理由者，應於上訴期間屆滿後20日內補提理由書於原審
    法院，逾期未補提者，原審法院應定期間先命補正。第二審
    法院認為上訴書狀未敘述理由或 上訴有第362條前段之情形
    者，應以判決駁回之。但其情形可以補正而未經原審法院命
    其補正者，審判長應定期間先命補正。刑事訴訟法第361 條
    、第367 條，分別定有明文。所謂不服第一審判決之具體理
    由，必係依據卷內既有訴訟資料或提出新事證，指摘或表明
    第一審判決有何採證認事、用法或量刑等足以影響判決本旨
    之不當或違法，而構成應予撤銷之具體事由，始克當之（例
    如：依憑證據法則具體指出所採證據何以不具證據能力，或
    依憑卷證資料，明確指出所為證據證明力之判斷如何違背經
    驗、論理法則）；倘僅泛言原判決認定事實錯誤、違背法令
    、量刑失之過重或輕縱，而未依上揭意旨指出具體事由，或
    形式上雖已指出具體事由，然該事由縱使屬實，亦不足以認
    為原判決有何不當或違法者（例如：對不具有調查必要性之
    證據，法院未依聲請調查亦未說明理由，或援用證據不當，
    但除去該證據仍應為同一事實之認定），皆難謂係具體理由
    ，俾與第二審上訴制度旨在請求第二審法院撤銷、變更第一
    審不當或違法之判決，以實現個案救濟之立法目的相契合，
    並節制濫行上訴（最高法院97年度台上字第892 號判決意旨
    參照）。是以上訴人之上訴書狀或補提之上訴理由書，雖有
    敘述上訴理由，惟並未具體敘述第一審判決有上述違法、不
    當情形，即與未敘述具體理由無異，其所為上訴，即不符合
    上訴之法定要件。
二、又刑事審判旨在實現刑罰權之分配的正義，故法院對有罪被
    告之科刑，應符合罪刑相當之原則，使輕重得宜，罰當其罪
    ，以契合社會之法律感情，此所以刑法第57條明定科刑時應
    審酌一切情狀，尤應注意該條所列10款事項以為科刑輕重之
    標準，俾使法院就個案之量刑，能斟酌至當。而「量刑輕重
    係屬事實審法院得依職權自由裁量之事項，苟已斟酌刑法第
    57條各款所列情狀而未逾越法定刑度，不得遽指為違法」（
    最高法院72年度台上字第6696號判例意旨參照）。
三、經查：本件原判決依被告甲○○於原審之自白及其為警查獲
    所採之尿液檢體，經送高雄市立凱旋醫院檢驗結果，均呈現
    嗎啡、甲基安非他命陽性反應，此有高雄市立凱旋醫院98年
    9 月18日出具之濫用藥物尿液檢驗報告1 紙、高雄市政府警
    察局刑事警察大隊偵4 隊12分隊偵辦毒品案尿液採證代碼對
    照表1 紙附卷可稽。足徵被告之任意性自白核與事實相符，
    認公訴人逕予追訴，並無不合，認定被告先後次施用第一、
    二級毒品之犯行，並因被告分別施用第一、二級毒品，犯意
    各別，應予分論併罰。並審酌被告被告前已因施用毒品犯行
    ，經送觀察、勒戒並由檢察官為不起訴處分後，猶不思悔改
    ，再犯本件施用毒品之2 罪，顯未記取教訓，惟其施用毒品
    所生危害，實以自戕身心健康為主，尚未嚴重破壞社會秩序
    ，對於他人生命、身體、財產等法益，亦無明顯而重大之實
    害，且其犯後已坦承犯行，尚有悔意，除前開觀察、勒戒外
    ，先前亦無其他犯罪前科紀錄，暨其學歷、職業、家庭狀況
    等一切情狀，分別量處有期徒刑6 月及2 月，並定應執行刑
    為有期徒刑7 月，如易科罰金，以新臺幣1 千元折算1 日。
    均已詳敘其所憑證據、認定理由及量刑依據。從形式上觀察
    ，原判決並無認定事實錯誤、量刑瑕疵或違背法令之情形。
四、公訴人上訴意旨謂查本件被告前已因施用毒品犯行，經送觀
    察、勒戒並由檢察官為不起訴處分後，猶不思悔改，再犯本
    件施用毒品之2 罪，顯未記取教訓等情，為原判決所認定。
    是被告單純坦承之行為，尚難認為有何悔意。又原判決並未
    敘明如何就被告之品行、犯罪之動機、目的、手段、犯後態
    度等情狀為審酌，僅以被告「施用毒品所生危害，實以自戕
    身心健康為主，尚未嚴重破壞社會秩序，對於他人生命、身
    體、財產等法益，亦無明顯而重大之實害」為由，即各處以
    該罪法定刑之「最低刑」，且均得易科罰金，將難以收矯治
    之效，則原判決所科刑度是否有當，恐有疑義，請撤銷原判
    決，另為適當之判決云云。
五、惟查，行為人施用毒品之數量、態樣並不相同，犯罪後之態
    度亦不同，審酌量刑時自有不同之考量，且量刑輕重係屬事
    實審法院得依職權自由裁量之事項，本案原審已斟酌刑法第
    57條各款所列情狀而未逾越法定刑度。本件檢察官上訴理由
    並未依據卷內既有訴訟資料或提出新事證，指摘或表明第一
    審判決有何採證認事、用法或量刑等足以影響判決本旨之不
    當或違法，而構成應予撤銷之具體事由；依上開說明，本件
    上訴顯無具體理由而不合法定程式應予駁回，並不經言詞辯
    論為之。
據上論斷，應依刑事訴訟法第367條前段、第372條，判決如主文
中    華    民    國    99    年    3     月    3     日
                 刑事第九庭     審判長法  官  莊秋桃
                                      法  官  范惠瑩
                                      法  官  田平安
以上正本與原本無異。
施用第二級毒品部分不得上訴。
施用第一級毒品部分如不服本判決，應於判決送達後10日內向本
院提出上訴狀，其未敘述理由者，並應於提出上訴狀後10日內向
本院補提上訴理由狀（應附繕本）。
中    華    民    國    99    年    3     月    3     日
                                  書  記  官  張宗芳

司法院資訊處製作；財團法人民間司法改革基金會備份。
